最高法院刑事判決　　　　　　九十四年度台上字第二八七五號
　　上　訴　人　甲○○
　　　　　　　　　　　　67之.
　　　　　　　　　　　　（另案在台灣台中監獄執行）
上列上訴人因違反槍砲彈藥刀械管制條例等罪案件，不服台灣高
等法院台中分院中華民國九十四年三月十五日第二審判決（九十
三年度上訴字第一六一四號，起訴案號：台灣南投地方法院檢察
署九十二年度偵字第一一三五、一二九二、二三三九號，九十二
年度偵緝字第二一二號），提起上訴，本院判決如下：
    主  文
上訴駁回。
    理  由
按刑事訴訟法第三百七十七條規定，上訴於第三審法院，非以判
決違背法令為理由，不得為之。是提起第三審上訴，應以原判決
違背法令為理由，係屬法定要件。如果上訴理由狀並未依據卷內
訴訟資料，具體指摘原判決不適用何種法則或如何適用不當，或
所指摘原判決違法情事，顯與法律規定得為第三審上訴理由之違
法情形，不相適合時，均應認其上訴為違背法律上之程式，予以
駁回。本件原審經審理結果，認為上訴人甲○○未經許可，持有
具殺傷力之槍彈，及意圖供行使之用，而收集偽造通用紙幣部分
，均犯行明確（上訴人另犯持有第一級毒品、對於公務員依法執
行職務時施強暴及以強暴妨害人行使權利三罪，已經上訴人於原
審撤回上訴而告確定）。第一審判決依數罪併罰之例，就未經許
可同時持有手槍、子彈部分，依想像競合犯從一重論處上訴人未
經許可，持有手槍罪刑，及論處上訴人共同意圖供行使之用，而
收集偽造通用紙幣罪刑，為無不合，予以維持，駁回上訴人在第
二審就上開二部分之上訴，已詳敘其調查、取捨證據之結果及憑
以認定犯罪事實之心證理由。並就上訴人否認之供詞及其所辯各
語認非可採，予以論述。就形式上觀察，原判決要無採證認事違
背經驗法則、論理法則或理由不備等違背法令之情形。證人顏春
梓於原審審理時雖到庭結稱民國九十二年三月間，伊有依綽號「
龍哥」之男子吩咐，在台中市○○路靠近第二市場處，將一包以
普通紙信封裝盛之東西交予上訴人，伊不知信封內裝何物，綽號
「龍哥」，姓韓，年約五十多歲等語。然該證人與上訴人經原審
隔離訊問結果，就交付信封之時地及相關重要情節，所供多有不
符。原判決於理由內已依此，說明顏春梓之供證係與上訴人勾串
所為，不足採信。是原判決事實認定上訴人係自年籍不詳者處取
得該偽造之新版台幣千元紙幣，要與卷證並無不符。且顏春梓所
供既不足採，原審未進一步查明該綽號「龍哥」韓姓男子之真正
姓名，予以傳訊而為無益之調查，亦無證據調查職責未盡可指。
又被告以外之人於審判外之言詞或書面陳述，除法律有規定者外
，不得作為證據，刑事訴訟法第一百五十九條第一項固定有明文
。然此傳聞法則之規定係於九十二年二月六日始經修正公布，依
同日修正公布之刑事訴訟法施行法第七條之二規定，係自同年九
月一日起施行。而原審共同被告徐紫瀅於警詢及檢察官偵查中供
稱扣案偽造之新台幣千元紙幣係上訴人交伊，且問伊敢不敢用等
語，此項審判外之供述係於同年三月間所為，其時上開傳聞法則
之規定尚未施行，依刑事訴訟法施行法第七條之三但書規定，渠
於該修正刑事訴訟法施行前之警詢、偵查中依法定程序所為供證
，其效力不受影響，亦即仍具證據能力，此既經原審於審理時提
示令上訴人辨認，為合法之調查，則原判決採該證人上開警詢、
偵查中之供證為科刑判決之基礎，要無違法可言。且第一審於九
十三年六月二十三日審理時，已依上開修正刑事訴訟法第二百八
十七條之二規定，就上訴人被訴意圖供行使之用，收集偽造通用
紙幣等罪部分，將共同被告徐紫瀅以證人身分，令其具結後，行
交互詰問。原判決理由並已就渠於第一審審理時所為供證，如何
係屬事後迴護上訴人之詞，不足採信，說明其指駁之理由甚詳。
依修正刑事訴訟法第一百九十六條「證人已由法官合法訊問，且
於訊問時予當事人詰問之機會，其陳述明確別無訊問之必要者，
不得再行傳喚」之規定，上訴人及渠原審之選任辯護人於原審就
該已經到庭陳述明確，且經交互詰問之同一證人，並未敘明究有
何再行傳喚必要，則原審未再以證人身分傳喚徐紫瀅到庭，於法
要無不合。是上訴意旨以上情指摘原判決違背法令，核與法律規
定得為第三審上訴理由之違法情形，不相適合。而上訴人於九十
二年三月十一日二十三時十五分許，在台中市○○路一二三號前
，經警圍捕時，除在其駕駛之Ｘ九－七０七０號自小客車內，查
獲原判決附表編號四具殺傷力之九０制式子彈二十顆外，並在現
場扣得經上訴人持槍擊發，已變形之九０手槍子彈彈頭兩顆、彈
殼一顆，有卷附查獲現場照片及內政部警政署刑事警察局槍彈鑑
定書可按，是上訴人該次未經許可持有具殺傷力之九０制式子彈
實際應為二十三顆，此與上訴人於同年六月三日，在同市○○路
六六六之六號，經警扣得渠未經許可所持有原判決附表編號三之
具殺傷力制式九０子彈六十顆，合計應為八十三顆。是原判決事
實認定上訴人於九十二年二月間某日，在台中市某處，向綽號「
小方」之成年男子購得具殺傷力之制式九０子彈計為八十三顆等
情，要無不合。雖原判決於理由內對此三顆上訴人所持有且已擊
發之制式九０子彈，未加敘明，亦未說明該三顆子彈已經擊發不
為沒收諭知，而不無疏漏，然此訴訟程序之微瑕，既於科刑判決
之本旨並無影響，自不能執之為合法之第三審上訴理由。而其餘
上訴意旨則係就屬原審採證認事職權之適法行使及原判決已說明
事項，徒憑己見，任意指摘為違法，且仍為單純事實之爭執，要
難謂為適法之第三審上訴理由。依上揭說明，其上訴違背法律上
之程式，應予駁回。
據上論結，應依刑事訴訟法第三百九十五條前段，判決如主文。
中　　華　　民　　國　九十四　年　　六　　月　　二　　日
                      最高法院刑事第九庭
                          審判長法官  張　淳　淙
                                法官  張　春　福
                                法官  呂　丹　玉
                                法官  洪　昌　宏
                                法官  王　居　財
      本件正本證明與原本無異
                                      書  記  官
中　　華　　民　　國　九十四　年　　六　　月　　七　　日
                                                 Ｒ
